臺灣高等法院刑事判決　　　　　　　　95年度上易字第2574號
上　訴　人
即　被　告　甲○○
上列上訴人因竊盜案件，不服台灣板橋地方法院95年度簡上字第
601號，中華民國95年10月18日第一審判決（聲請簡易判決處刑
案號：台灣板橋地方法院檢察署95年度速偵字第690號；併辦案
號：同署95年度偵字第14599號、15377號、台灣桃園地方法院檢
察署95年度偵字第15936號，原審改依通常程序審理）提起上訴
，本院判決如下：
    主  文
上訴駁回。
    事實及理由
一、本案經本院審理結果，認第一審判決被告甲○○共同連續攜
    帶兇器竊盜，累犯，處有期徒刑2年。扣案之機車鑰匙、6角
    扳手、活動扳手、活動鉗子、尖嘴鉗各1支、登山背包1個、
    鐵剪、油壓剪、螺絲起子、扳手各2支及鋼筋11支均沒收。
    其認事用法及量刑均無不當，應予維持，並引用第一審判決
    書記載之事實、證據及理由（如附件）。
二、被告上訴意旨略以：(一)原審法院所認定被告於95年5月27日
    夜間11時許，在桃園縣大溪鎮○○路1275號前，竊取台灣電
    力股份有限公司所有之電纜線五條部分，因電纜線尚未剪斷
    ，行為應屬未遂，原審認屬既遂不當。(二)原審判處有期徒刑
    2年，量刑過重云云。
三、經查：被告於95年5月27日夜間11時許，駕駛竊得之HO-5030
    車號自小貨車至桃園縣大溪鎮○○路1275號前，攜帶鐵剪1
    支、鋼筋11支，將鋼筋插入電線桿上之小孔、攀爬至電線桿
    上方，持鐵剪剪斷電纜線之方式，竊取台灣電力股份有限公
    司所有之電纜線五條（其中22m/m2銅玻璃電線3條長度共計
    為94.5公尺、2PE線二條長度共計為35公尺），得手後已放
    置在自小貨車上置於實力支配下，欲離去之際，為警當場查
    獲，並扣得其所有之鐵剪1支、鋼筋11支及所竊得之自小貨
    車、電纜線五條等情，業據被告於偵查中坦承不諱，供承：
    「我用剪刀剪，剪完後放車上，後來就被警查獲了。」等語
    （見台灣桃園地方法院檢察署95年度偵字第12511號偵查卷
    第47頁）。且警方當場查扣有已剪斷22m/m2銅玻璃電線3條
    長度共計94.5公尺、2PE線二條長度共計35公尺，發還被害
    人台灣電力股份有公司管理人乙○○，為證人乙○○於警詢
    中證述甚詳，並有其所簽立之贓物認領保管單在卷可按，被
    告已將電纜線剪斷置於其實力支配之下，且多達五條，行為
    已屬既遂，被告此部分上訴，並無可採。又查被告有肅清煙
    毒條例、麻醉藥品管理條例、毒品危害防制條例、竊盜等多
    次犯罪科刑及執行完畢紀錄，且前所判應執行有期徒刑1年9
    月，甫於94年7月31日執行完畢，並屬累犯，素行不佳，本
    件竊盜之次數多達六次、攜帶兇器之犯罪手段、所竊取之財
    物包含機車、小貨車各1輛、廂型車2輛及其他電纜線、鋼筋
    等物價值不低、被告犯罪後經警方逮捕竟旋即再犯，惡性匪
    淺，原審量處有期徒刑2年，實屬允洽，被告指摘原審量刑
    過重，亦無理由，其上訴應予駁回。
四、據上論斷，應依刑事訴訟法第368條、第373條，判決如主文
    。
本案經檢察官吳國南到庭執行職務。
中    華    民    國    96    年    1     月    23    日
                  臺灣高等法院刑事第十六庭
                      審判長法  官  葉騰瑞
                            法  官  吳鴻章
                            法  官  趙功恆
以上正本證明與原本無異。
不得上訴。
                            書記官  張美華
中    華    民    國    96    年    1     月    23    日
附錄本案論罪科刑法條全文：
刑法第321條第1項第3款
犯竊盜罪而有左列情形之一者，處六月以上、五年以下有期徒刑
：
  三、攜帶兇器而犯之者。
